【裁判字號】    90,交抗,212
【裁判日期】    900719
【裁判案由】    違反道路交通管理處罰條例
【裁判全文】
臺灣高等法院刑事裁定                  九十年度交抗字第二一二號
    抗告人即
    受處分人  甲 ○ ○
右抗告人因違反交通管理處罰條例案件，不服台灣板橋地方法院中華民國九十年五月
二十一日裁定（九十年度交聲字第二七三號），提起抗告，本院裁定如左：
    主    文
抗告駁回。
    理    由
一、抗告意旨略以：原處分機關認抗告人曾於民國（下同）八十七年六月二十五日七
    時二十五分，駕駛ＨＵ─０三七二號自用小客車，在國道中山高公路南向五十公
    里加四百公尺處違規行駛路肩，乃逕行舉發並予裁罰，然抗告人並未行駛路肩，
    而舉發之警員及裁決機關復未能提出抗告人違規行駛路肩之照片或由抗告人簽名
    之舉發通知單以資証明，顯乏証據以証明抗告人有前開違規行為。且本件負責舉
    發之警員許一弘於原審証稱因當時車輛流量大，不宜攔停，故以逕行舉取方式為
    之，然如當時交通流量大，應表示車道暢通，抗告人何有理由行駛路肩，警員許
    一弘雖曾通報指揮中心查証抗告人之車籍資料確認無誤後，始逕行舉發，惟抗告
    人之車輛並非贓車，亦未改裝，自與車籍資料所載相符，然亦不足因此即指抗告
    人行駛路肩。裁決機關以抗告人在高速公路上行駛路肩予以裁罰，原審未察亦駁
    回抗告人在原審之異議，均有未當，為此提起本件抗告等語。
二、按汽車行駛於高速公路或設站管制之道路，而不遵管制之規定者，處汽車駕駛人
    新臺幣三千元以上六千元以下罰鍰，又汽車駕駛人違反第三十三條規定除依原條
    款處罰鍰外，並記違規點數一點，道路交通管理處罰條例第三十三條第一項、第
    六十六條第一項第一款分別有明文。又在高速公路執勤之公路警察，發現汽車駕
    駛人違反交通管理事件，當場不能或不宜攔掣單舉取者，除依違反道路交通管理
    事件統一裁罰標準及處理細則第二十三條規定辦理外，遇有：在路肩行駛者：
    得逕行舉發，高速公路交通管制規則第二十六條第二項第四款亦定有明文。
三、經查：本件抗告人即受處分人甲○○曾於八十七年六月二十五日上午七時二十五
    分，駕駛ＨＵ─０三七二號自用小客車，在國道中山高公路南向五十公里加四百
    公尺處違規行駛路肩，經執勤警員許一弘抄錄其車號後逕行舉發之事實，業據証
    人許一弘於原審証述綦詳，復有內政部警政署公路警察局舉發違反道路交通管理
    事件通知單乙份在卷可稽。且警員許一弘當時在該處執行勤務時，因當時交通流
    量極大，故於發覺抗告人違規行駛路肩時，顧及交通安全，認不宜當場予以攔停
    ，乃將該違規車輛之車號、顏色、廠牌通報勤務指揮中心，經確認車號、顏色、
    廠牌無誤後，始逕行舉發開單送裁決機關裁處等情，亦經証人許一弘供明在卷，
    復有電腦資料查詢紀錄簿乙份在卷可按。參以抗告人所駕駛之ＨＵ─０三七二號
    自用小客車，確係國瑞牌、白色車，亦經抗告人自承在卷，是執勤警員許一弘並
    無誤記該車之可能，是值勤警員許一弘依前開高速公路交通管制規則第二十六條
    第二項第四款規定，認抗告人違規行駛路肩，有不宜攔停之原因，而於查証該車
    無訛後，予以逕行舉發，依法洵無不合。又本件值勤警員許一弘依法既可對抗告
    人之前開違規行為逕行舉發，依法即無攔停告發並掣據令其簽名之必要，亦無提
    出抗告人違規照片以証明之必要。又所謂交通流量大係指往來之車輛通過之流通
    量極大，表示當時行駛之該路段之車輛極多，而非如抗告人所陳之往來車輛之車
    速極速，併此敘明。
四、原審以原處分機關認抗告人確有前開在高速公路上行駛路肩之違規事實，據以裁
    處抗告人銀元二千元即新台幣六千元，並依法記違規點數一點之處分並無不當，
    依法駁回抗告人在原審之異議，依法洵無不合，抗告人抗告意旨猶執陳詞，指摘
    原裁定失當，為無理由，應予駁回。
五、據上論斷，應依道路交通案件處理辦法第二十六條、刑事訴訟法第四百十二條，
    裁定如主文。
中      華      民      國      九十     年     七      月      十九    日
                            臺灣高等法院刑事第十六庭
                                審判長法  官  許  增  男
                                      法  官  蔡  彩  貞
                                      法  官  黃  鴻  昌
右正本證明與原本無異。
不得再抗告。
                                      書記官  黃  千  鶴
中      華      民      國      九十     年     七      月    二十三    日


司法院資訊處製作；財團法人民間司法改革基金會備份。
